# 关于非货币性福利的问题

提问人：wx_5dc3bc5d30f5 时间：2020-01-03 11:33:18
请教，为什么自产产品用于非货币性福利会计上要确认收入，外购的不要呢？ 然税法上对于外购商品却还要确认收入，但是此时售价即购买成本价，收入和费用相减为 0 岂不是没有意义？

回答人：chenyiwei
外购商品作为非货币性福利发放，也不是绝对不确认收入，而是要考虑该商品是否为本企业正常经营的商品，是否通过正常的商品采购渠道购入等，总之要考虑其取得过程与日常的商品采购有无实质性差异。